【裁判字號】    98,裁,2502
【裁判日期】    981022
【裁判案由】    發明專利申請
【裁判全文】
最  高  行  政  法  院  裁  定
                                      98年度裁字第2502號
上  訴  人  甲○○
                          送達代收人  乙○○
被 上訴 人  經濟部智慧財產局
代  表  人  丙○○
上列當事人間發明專利申請事件，上訴人對於中華民國98年7月3
0日智慧財產法院98年度行專訴字第40號判決，提起上訴，本院
裁定如下：
    主  文
上訴駁回。
上訴審訴訟費用由上訴人負擔。
    理  由
一、按對於高等行政法院判決之上訴，非以其違背法令為理由，
    不得為之，行政訴訟法第242條定有明文。依同法第243條第
    1項規定，判決不適用法規或適用不當者，為違背法令；而
    判決有同條第2項所列各款情形之一者，為當然違背法令。
    是當事人對於高等行政法院判決上訴，如依行政訴訟法第24
    3條第1項規定，以高等行政法院判決有不適用法規或適用不
    當為理由時，其上訴狀或理由書應有具體之指摘，並揭示該
    法規之條項或其內容；若係成文法以外之法則，應揭示該法
    則之旨趣；倘為司法院解釋或本院之判例，則應揭示該判解
    之字號或其內容。如以行政訴訟法第243條第2項所列各款情
    形為理由時，其上訴狀或理由書，應揭示合於該條項各款之
    事實。上訴狀或理由書如未依此項方法表明，或其所表明者
    與上開法條規定不合時，即難認為已對高等行政法院判決之
    違背法令有具體之指摘，其上訴自難認為合法。
二、訴外人乙○○前於民國（下同）94年3月28日以「一種本身
    收縮防止滴水之雨衣」向被上訴人申請發明專利，經被上訴
    人編為第00000000號審查，又於96年7月11日經被上訴人核
    准將本案申請權讓與上訴人。嗣同年10月22日上訴人提出專
    利說明書修正本，將發明名稱修正為「一種本身收納防止滴
    水之雨衣」。案經被上訴人審查，不予專利。上訴人不服，
    申請再審查，復於97年7月8日修正本案申請專利範圍，被上
    訴人認該修正未超出原專利說明書或圖式所揭露之範圍，乃
    依該修正本審查，並於同年10月9日以（97）智專三（一）0
    4080字第09720541300號專利再審查核駁審定書為本案應不
    予專利之處分。上訴人不服，以乙○○為代表人，共同提起
    訴願，經經濟部98年3月27日經訴字第09806109500號訴願決
    定書決定駁回，遂提起行政訴訟，經智慧財產法院98年度行
    專訴字第40號判決駁回。上訴人對之提起上訴，本院經核上
    訴意旨僅泛言原判決認本案申請專利範圍第2項之技術特徵
    ，業已完全揭示於引證一及引證二，而未查明系爭專利之組
    合技術內容，無論是圖式、結構、內容、專利名稱、專利範
    圍與用途，皆與引證案迥然不同，原判決認事用法顯有不當
    及本案被上訴人公文明示面詢費為新臺幣1000元，顯與經濟
    部90年11月21日經(90)智字第09003879540號令修正專利規
    費準則不符，原判決顯有瑕疵等語，並未具體說明其違背何
    項法令條款。依首開規定及說明，其上訴為不合法。
三、據上論結，本件上訴為不合法。依行政訴訟法第249條第1項
    前段、第104條、民事訴訟法第95條、第78條，裁定如主文
    。
中    華    民    國    98    年    10    月    22    日
                    最高行政法院第三庭
                        審判長法官  高  啟  燦
                              法官  林  文  舟
                              法官  楊  惠  欽
                              法官  黃  合  文
                              法官  王  碧  芳
以  上  正  本  證  明  與  原  本  無  異
中    華    民    國    98    年    10    月    26    日
                              書記官  邱  彰  德


司法院資訊處製作；財團法人民間司法改革基金會備份。
